# 关于固定资产预定可使用状态的判断

提问人：DnKJSY 时间：2022-07-14 13:58:18
请教陈版主，公司为生产新产品做准备，将一批模具发往供应商处，委托供应商使用该模具生产产品。由于产品生产涉及医疗器械，需要监管部门审批，周期较长，期末审批尚未完成。公司目前将该部分模具作为在建工程核算。
请问此种情形中，相关部门批准是否影响该部分固定资产达到预定可使用状态的判断？应当在何种时点进行转固？谢谢。

回答人：chenyiwei
医疗器械的生产许可审批涉及多方面。如果导致未能完成审批的原因可以排除该批模具不合格或未达标，则相关部门的批准不影响对该批模具本身是否已达到预定可使用状态的判断，应以该批模具自身的技术状态作为判断依据。